【裁判字號】    98,上訴,4688
【裁判日期】    990128
【裁判案由】    毒品危害防制條例
【裁判全文】
臺灣高等法院刑事判決                98年度上訴字第4688號
上  訴  人  臺灣臺北地方法院檢察署檢察官
上  訴  人
即  被  告  甲○○
選任辯護人  余忠益律師
上列上訴人因被告違反毒品危害防制條例案件，不服臺灣臺北地
方法院98年度訴字第1375 號，中華民國98年9月29日第一審判決
（起訴案號：臺灣臺北地方法院檢察署98年度偵字第10619號）
，提起上訴，本院判決如下：
    主  文
原判決關於甲○○轉讓第二級毒品、轉讓第三級毒品罪刑及執行
刑部分均撤銷。
甲○○轉讓禁藥，處有期徒刑陸月；又轉讓第三級毒品，處有期
徒刑伍月；應執行有期徒刑拾月。
其他上訴駁回。
    事  實
一、甲○○明知甲基安非他命、K 他命為毒品危害防制條例列管
    之第二、三級毒品，甲基安非他命並為藥事法所規定之禁藥
    ，均不得非法轉讓，竟各基於轉讓第二級毒品甲基安非他命
    、第三級毒品Ｋ他命之犯意，於民國98年4 月21日凌晨某時
    ，在臺北縣深坑鄉○○路○段110巷20號旁鐵皮屋內，無償轉
    讓提供數量不詳之第二級毒品甲基安非他命（起訴書誤為安
    非他命）、第三級毒品K他命予其女友鄭惠如施用各1次。嗣
    於同日上午11時50分許，為警在上址查獲。
二、案經臺北縣政府警察局新店分局報告臺灣臺北地方法院檢察
    署檢察官偵查起訴。
    理  由
壹、證據能力：
一、按被告以外之人於審判外之言詞或書面陳述，除法律有規定
    者外，不得作為證據；又被告以外之人於檢察事務官、司法
    警察官或司法警察調查中所為之陳述，與審判中不符時，其
    先前之陳述具有較可信之特別情況，且為證明犯罪事實存否
    所必要者，得為證據，刑事訴訟法第159條第1 項及第159條
    之2 分別定有明文。所謂「顯有不可信性」與「相對特別可
    信性」，係指陳述是否出於供述者之真意、有無違法取供情
    事之信用性而言，故應就偵查或調查筆錄製作之原因、過程
    及其功能等加以觀察其信用性，據以判斷該傳聞證據是否有
    顯不可信或有特別可信之情況而例外具有證據能力。又先前
    之陳述如係出於自然之發言、臨終前之陳述或違反自己利益
    之陳述等，則在此特別情形下所為之陳述，其虛偽之可能性
    通常較低，可信程度相對提高，而可信之特別情況應依陳述
    時之客觀情況綜合比較判斷，即先前陳述須未受污染，且無
    不當外力介入（最高法院94年度臺上字第629 號、第5490號
    、第5681號判決意旨參照），應例外具有證據能力。查證人
    鄭惠如於98年4月21日警詢之證述，依刑事訴訟法第159條第
    1 項之規定，固無證據能力，惟證人鄭惠如於原審審理時已
    到庭具結證述，本院自得審酌其等於原審審理暨警詢時之證
    詞，苟警詢時之證詞，與審判中所述不符部分，具有較可信
    之特別情況，且為證明犯罪事實存否所必要者，自得作為證
    據。況於警詢時之陳述距案發時間較近，記憶較為清晰，且
    未因人情因素干擾而迴護被告，又其警詢時之陳述被告甲○
    ○對於上開陳述並未抗辯有受不正方法之詢問，且證人鄭惠
    如與被告係當時男女朋友關係，並無誣陷必要、動機，況證
    人鄭惠如亦自承有施用毒品犯行，實無裁贓被告情事，其於
    上開警詢時應具有較可信之特別情況，而該證人鄭惠如上開
    證述涉及被告有無轉讓、販賣毒品之事實，乃用以證明被告
    犯罪與否，是其證詞對被告犯罪事實之存否具有必要性，亦
    堪認定。從而，本院認證人鄭惠如於警詢時所為證述，符合
    前述「可信性」及「必要性」要件，倘其等於警詢時所為之
    陳述與原審審理時之證述不符，因其等先前之陳述具有較可
    信之特別情況，且為證明犯罪事實存否所必要者，自得作為
    證據。
二、次按被告以外之人於審判外之陳述，雖不符合同法第159 條
    之1至第159 條之4之規定，但經當事人於審判程序同意作為
    證據，法院審酌該言詞陳述或書面陳述作成時之情況，認為
    適當者，亦得為證據，刑事訴訟法第159條之5 第1項定有明
    文。經查，本判決其餘所引用被告以外之人於審判外之陳述
    ，固為傳聞證據，然檢察官、被告於本院準備程序時，均表
    示同意作為證據，本院審酌上開證據資料製作時之情況，尚
    無違法不當及證明力明顯過低之瑕疵，亦認為以之作為證據
    應屬適當。揆諸前開規定，依刑事訴訟法第159條之5規定，
    認前揭證據資料均有證據能力。
貳、有罪部分：
一、訊據被告堅決否認有轉讓第二級毒品甲基安非他命及第三級
    毒品K 他命犯行，辯稱：鄭惠如吸食安非他命（應為甲基安
    非他命，下同）、愷他命毒品的行為，都是和被告一起吸食
    ，被告並未轉讓毒品等語。經查：
(一)鄭惠如為警查獲後經同意採尿送驗結果，確呈安非他命類、
    Ketamine（愷他命）類陽性反應，有台灣檢驗科技股份有限
    公司濫用藥物檢驗報告1份在卷可稽（見偵查卷第80頁）。
    且鄭惠如尿液中甲基安非他命濃度為19469 ng/ ml，安非他
    命濃度為2898 ng/ml，足認其施用之毒品為甲基安非他命，
    而非安非他命（若施用安非他命不會產稱代謝物甲基安非他
    命，參行政院衛生署管制藥品局93年7月22日管檢字第09300
    06615 號函），起訴書及原審判決所載尚有違誤，應予更正
    。
(二)被告雖否認有轉讓轉讓第二級毒品甲基安非他命、第三級毒
    品愷他命供鄭惠如施用。然證人鄭惠如於偵查中、原審審理
    時均明確證稱：其施用之毒品安非他命、愷他命均是被告無
    償提供等語（見偵查卷第39、52 頁，原審卷第25-28頁）；
    核與證人張祐銓於偵查中、原審審理時證稱：98年4 月21日
    ，在臺北縣深坑鄉○○路○段110巷20號旁鐵皮屋內，我一進
    去，立即看到鄭惠如在施用安非他命等語（見偵查卷第63頁
    ，原審卷第34頁）、證人莊芝宜於偵查中、原審審理時證稱
    ：鄭惠如說安非他命是被告買給她等語大致相符（見偵查卷
    第63頁，原審卷第30-31 頁）。復參酌被告於原審審理時亦
    自承：鄭惠如當時是其女友，鄭惠如沒有經濟能力，所以毒
    品都是由他購買回來，兩人一起施用等語（見原審卷第39頁
    ），足認證人鄭惠如之上開證詞可以採信，且與事實相符。
    至證人鄭惠如於偵查雖證稱：係於98年4 月21日中午11時許
    安非他命、K他命等語，核與其於警詢時陳稱：係於98年4月
    21日凌晨施用等語不符（見偵查卷第11-12 頁），審酌其於
    警詢時之陳述距案發時間較近，記憶較為清晰，且就被告無
    償提供毒品供其施用之證述並無不符，應認其於警詢之陳述
    較為可採，認被告轉讓甲基安非他命、愷他命供鄭惠如施用
    之時間為98年4月21日凌晨。
(三)綜上，被告前開所辯，顯係卸責之詞，不足採信。本件事證
    明確，被告無償轉讓第二級毒品甲基安非他命、第三級毒品
    愷他命之犯行，堪以認定，應依法論科。
二、按甲基安非他命業經行政院衛生署75年7月11日衛署藥字第5
    97627 號公告禁止使用，屬藥事法規定之禁藥，亦同時屬毒
    品危害防制條例第2條第2 項第2款所定之第二級毒品，依法
    不得轉讓。又按藥事法第83條第1項係於93年4月21日修正公
    佈，同年月23日施行，為毒品危害防制條例之後法，且藥事
    法第83條第1 項之法定刑為7年以下有期徒刑，得併科500萬
    元以下罰金，與毒品危害防制條例第8條第2 項之法定刑為6
    月以上5年以下有期徒刑，得併科70 萬元以下罰金相較，自
    以藥事法第83條第1 項之法定刑為重，參以毒品之範圍尚包
    括影響精神物質與其製品，而藥事之管理，亦非僅止於藥品
    之管理，毒品危害防制條例與藥事法二者，並無必然之特別
    法與普通法關係。故除有轉讓之第二級毒品達毒品危害防制
    條例第8條第6項之一定數量，經依法加重後之法定刑較藥事
    法第83條第1項之法定刑為重之情形外，因藥事法第83條第1
    項為後法，且為重法，應優先適用藥事法處罰（最高法院96
    年度臺上字第3582號判決意旨參照）。又毒品危害防制條例
    第8條第6項規定，轉讓毒品達一定數量者，加重其刑至二分
    之一，其標準由行政院定之。依行政院於98年11月20日以院
    臺法字第0980073647號令修正發布之轉讓毒品加重其刑之數
    量標準（原名稱為轉讓持有毒品加重其刑之數量標準，於98
    年11月20日行政院院臺法字第0980073647號令修正發布名稱
    及全文3條，並自98 年11月21日施行，就轉讓第二級毒品加
    重其刑之數量標準並無變更，無新舊法比較之問題）之第 2
    條規定：「轉讓毒品達一定數量者，加重其刑至二分之一，
    其標準如下：…二第二級毒品：淨重10公克以上。…」。查
    被告轉讓予鄭惠如施用之甲基安非他命重量不明，復無證據
    足資證明被告轉讓予鄭惠如之甲基安非他命數量已達毒品危
    害防制條例第8條第6 項、轉讓毒品加重其刑之數量標準第2
    條所規定加重其刑之淨重，揆諸前揭說明，被告轉讓甲基安
    非他命予鄭惠如，係犯藥事法第83條第1項之轉讓禁藥罪。
    復按愷他命係屬毒品危害防制條例第2條第2 項第3款所列管
    之第三級毒品，不得非法轉讓、持有及施用。被告轉讓愷他
    命予鄭惠如，係犯毒品危害防制條例第8條第3項之轉讓第三
    級毒品罪。被告所犯轉讓禁藥、轉讓第三級毒品愷他命之 2
    罪間，其犯意各別，罪名不同，應予分論併罰。
三、原審因予論罪科刑，固非無見。惟查：(一)被告轉讓甲基安非
    他命應論轉讓禁藥罪，原審法院論以轉讓第二級毒品罪，尚
    有未洽；(二)原判決就扣案與本案被告轉讓禁藥甲基安非他命
    、第三級毒品愷他命無涉之物（即附表所示之物），予以宣
    告沒收，尚有違誤（詳後述）。被告上訴意旨，仍指陳詞，
    否認犯罪，雖無理由；然檢察官上訴意旨認原判決就轉讓安
    非他命部分未予詳究是否成立轉讓禁藥罪，為有理由，且查
    原判決此部分（即前開有罪部分）既有上開可議，要屬無可
    維持，應由本院將原判決此部分及執行刑併予撤銷改判。爰
    審酌：被告係高中肄業之學歷，以從事油漆工為業，家境
    小康；鄭惠如案發當時係被告之女友，顯見二人關係密切
    ，且被告未曾因故意犯罪受有期徒刑以上刑之宣告之犯罪前
    科紀錄，有臺灣高等法院被告前案紀錄表在卷可佐，其素行
    尚稱良好；被告本身已有施用毒品之素行，明知毒品煙癮
    危害之烈，僅因證人鄭惠如經濟狀況不佳，即主動提供上開
    安非他命及愷他命供鄭惠如施用之犯罪動機、目的、手段及
    危害程度；被告犯害毫無悔意之態度；其所無償轉讓第
    二級毒品甲基安非他命、第三級毒品愷他命予鄭惠如施用之
    數量不多等一切情狀，分別量處如主文第2 項所示之刑，並
    定其應執行刑。
四、至於扣案如附表編號1至5所示之物，或為施用毒品所用之物
    ，然均非供被告轉讓甲基安非他命及愷他命所用之物，且被
    告於本院審理時供稱分裝袋、愷他命吸食器（百元鈔）、愷
    他命撥裝鏟非其所有，自無庸依毒品危害防制條例第19條第
    1項之規定宣告沒收。又扣案如附表編號6 所示之愷他命1包
    （驗餘淨重2.0856公克），經送交通部民用航空局航空醫務
    中心鑑定結果，確含愷他命成分，有該局98年6 月18日航藥
    鑑字第0982994號毒品鑑定書1紙附卷可稽（見偵查卷第74頁
    ），然非被告轉讓鄭惠如施用之愷他命（因轉讓之愷他命已
    經鄭惠如施用殆盡），且亦無證據證明係被告為轉讓鄭惠如
    而持有，故與本案無涉，無庸依刑法第38條第1項第1款宣告
    沒收，附此敘明。
參、無罪部分
一、公訴意旨略以：被告明知愷他命為毒品危害防制條例列管之
    第三級毒品，不得非法持有、販賣、轉讓，竟於98年4 月21
    日凌晨，基於販賣第三級毒品愷他命之犯意，於同日凌晨以
    新臺幣300、400元之價格，販賣愷他命予陳星佑、李俊勳、
    張祐銓3人施用。嗣於同日11 時50分許，為警在上處查獲，
    因認被告此部分另涉犯違反毒品危害防制條例第4條第3項販
    賣第三級毒品愷他命罪嫌。
二、按犯罪事實應依證據認定，無證據不得推定其犯罪事實，又
    不能證明被告犯罪者，應諭知無罪之判決，刑事訴訟法第15
    4條第2項、第301條第1項分別定有明文。次按事實之認定，
    應憑證據，如未能發現相當證據，或證據不足以證明，自不
    能以推測或擬制之方法，為裁判基礎。又認定犯罪事實所憑
    之證據，雖不以直接證據為限，間接證據亦包括在內，然而
    無論直接證據或間接證據，其為訴訟上之證明，須於通常一
    般之人均不致有所懷疑，而得確信其為真實之程度者，始得
    據為有罪之認定，倘其證明尚未達到此一程度，而有合理之
    懷疑存在而無從使事實審法院得有罪之確信時，即應由法院
    為諭知被告無罪之判決，此有最高法院40年臺上字第86號判
    例、76年臺上字第4986號判例意旨可資參照，合先敘明。
三、本件公訴人認被告涉有前開販賣第三級毒品愷他命之犯行，
    無非係以：被告之供述；證人鄭惠如、莊芝宜、陳星佑、李
    俊勳、張祐銓之證述；交通部民用航空局航空醫務中心毒品
    鑑定書；臺灣檢驗科技股份有限公司所出具之被告及證人鄭
    惠如、莊芝宜、陳星佑、李俊勳、張祐銓濫用藥物檢驗報告
    為其主要論據。
四、訊據被告固坦承有施用第三級毒品愷他命之事實，惟堅決否
    認其有何販賣第三級毒品愷他命之犯行，辯稱：扣案之凱他
    命1 小包，是因為要在家裡用，由其與張祐銓、陳星佑、李
    俊勳合資出錢購買的，是其去買的，是大家要一起用的等語
    。經查：
(一)證人鄭惠如於偵查中證稱：案發當天有看到張祐銓拿錢給被
    告，但不知道他拿錢給被告做何事等語（見偵查卷第64頁）
    ；於原審審理時證稱：案發當天有看到張祐銓、陳星祐及李
    俊勳各自拿錢出來湊，再交給張祐銓，張祐銓再拿給甲○○
    ，張祐銓拿百元鈔給甲○○，幾張她不清楚，但是她不知道
    張祐銓拿錢給甲○○做什麼等語（見原審卷第26頁），核與
    證人莊芝宜於偵查中證稱：有看到張祐銓拿錢給被告等語（
    見偵查卷第64頁），於原審審理時證稱：當天有看到張祐銓
    拿錢給甲○○，沒有看清楚多少錢，但有聽到張祐銓跟甲○
    ○說：錢，拿去等語之情節大致相符（見原審卷第30頁背面
    ），是依據證人鄭惠如、莊芝宜之證述，張祐銓確實有交付
    金錢予被告，但亦僅能證明張祐銓有交付金錢予被告之情事
    ，並無法即逕行遽斷張祐銓交付金錢目的係向被告購買第三
    級毒品愷他命，而被告有販賣第三級毒品愷他命之事實。
(二)證人張祐銓於原審審理時證稱：本件於98年4月21日凌晨4、
    5 點時，被告打電話給他，找他去被告家聊天，他就找陳星
    佑、李俊勳一起去，到被告家時，被告女友有在，另一名女
    姓係他先到了之後始抵達的，他進去後沒多久，那時候由被
    告提議說要去跟別人買K 他命，他們就說好，接著是由他們
    拿錢給被告，再由被告出去買，就由他拿100 元、陳星佑拿
    150 元、李俊勳拿100、200元許，大家身上有多少錢就拿多
    少錢出來，約湊錢300、400元許，由他拿給被告，然後被告
    就跟人家拿貨，至於被告怎麼跟毒品賣家聯絡他不知道，被
    告出去多久約半小時到一小時，被告回來的時候，就說拿回
    來了，就拿出K他命1包，放在那裡，大家想用就用等語明確
    （見原審卷第32-35 頁），核與證人李俊勳於原審審理時證
    稱：本件於98年4 月21日一早，他跟張祐銓和陳星祐去被告
    住處聊天，到被告家之後，大家覺得聊天無聊，就想要出資
    買K他命，他、陳星祐、張祐銓、被告每人出資100、200 元
    ，他出資100 元拿給張祐銓，張祐銓再把錢交給被告，由被
    告出去買，被告約出去半小時，被告回來後就拿出Ｋ他命倒
    在盤子裡一起吸食，沒用完的就放在桌上等語情節相符（見
    原審卷第36頁），復互核與證人陳星祐於原審審理時證稱：
    他跟被告不熟，98年4 月21日一開始是張祐銓找他去被告家
    ，是被告提議要要合資買K 他命，所以大家就合資，他那時
    出150 元，並把錢交給張祐銓，張祐銓再把錢拿給被告，被
    告有出去，回來後就買了1包K他命，倒在盤子裡施用，剩下
    的就是被查獲的那包等語情節亦大致相符（見原審卷第38頁
    ），並有扣案如附表編號1至編號6所示之物在卷可佐。是被
    告在臺北縣深坑鄉○○路○段110巷20號旁鐵皮屋內，與證人
    陳星祐、李俊勳、張祐銓共同施用毒品，嗣為警查獲扣得之
    K他命1包，應係由被告、陳星祐、李俊勳及張祐銓四人合資
    購買，堪以認定。至於證人張祐銓、陳星祐、李俊勳雖各於
    偵查中均證稱：K 他命是三人合資向被告購買的等語（見偵
    查卷第63頁），惟據證人張祐銓、陳星祐、李俊勳於原審審
    理時改稱：合資的錢交給被告後，被告就出去買等語，是被
    告在收到張祐銓所交付之金錢後，並未立即交付Ｋ他命，而
    係立即外出，約莫半小時後返抵家門，並未有一手交錢一手
    交貨之買賣情狀存在：再者，依證人張祐銓、陳星祐、李俊
    勳之證述，其3人當時約湊錢300、400 元許，是否足以購得
    約2公克之愷他命（驗餘淨重2.0856 公克），亦有可疑。更
    甚者，上開扣案愷他命1 小包係其等在場之人已各別施用過
    剩餘之數量，張祐銓、陳星祐、李俊勳合資約湊錢300、400
    元許豈足夠買得如此數量，而被告倘若以300、400元許販賣
    上開愷他命數量予張祐銓、陳星祐、李俊勳，恐非但無法營
    利有所利得，尚且有虧損之虞。因此，證人張祐銓、陳星祐
    、李俊勳於偵查之證述，僅能證明其3 人有合資購買愷他命
    之事實，並不能遽認被告有販賣第三級毒品愷他命之犯行。
(三)至於扣案白色細結晶1 袋係愷他命成分，且被告、上開證人
    張祐銓等人尿液中均呈現毒品愷他命（Ketamine）之陽性反
    應，此有交通部民用航空局航空醫務中心毒品鑑定書、被告
    及證人張祐銓、陳星祐、李俊勳、莊芝宜、鄭惠如之台灣檢
    驗科技股份有限公司濫用藥物檢驗報告在卷可徵（見偵查卷
    第74至80頁）。是被告自白其有施用第三級毒品愷他命之事
    實，應可採信，惟此部分僅能證明被告有施用第三級毒品愷
    他命而已，然不能遽斷逕行據此認定被告有販賣第三級毒品
    愷他命之犯行。
(四)此外，復查無其他積極證據足資證明被告涉有公訴人所指之
    販賣第三級毒品之犯行，依前開說明，原審就此部分為被告
    無罪之諭知。核無不合。
五、檢察官上訴意旨略以：依證人張祐銓、陳星祐及李俊勳於偵
    查中之證詞，證人3 人對於被告販賣毒品之時間、地點及出
    資向被告購買之過程等重要情節，均能詳細證述，且證人張
    祐銓、陳星祐及李俊勳證述之內容均相符合，渠等亦係經承
    辦檢察官當庭諭知證人具結之義務及偽證之處罰後具結作證
    ，因此，證人於偵查中之證述並未有不可信之情狀。況證人
    證述之過程係證人張祐銓、陳星祐及李俊勳三人合資向被告
    甲○○購買第三級毒品，顯見證人張祐銓、陳星祐及李俊勳
    三人對於先合資再向被告甲○○購買毒品之情節均能詳予區
    分，並非原判決所認定之被告甲○○與證人合資購買之情節
    。另查，雖以證人張祐銓、陳星祐及李俊勳於原審改稱係與
    被告合資購買毒品，然證人張祐銓、陳星祐及李俊勳與被告
    為朋友，並無仇怨，於偵查中並無誣陷被告之動機，自應以
    偵查中之證詞較為可信，且渠等經承辦檢察官當庭諭知證人
    具結之義務及偽證之處罰後具結作證，而以證人身份訊問，
    自當無甘冒偽證之刑責而虛偽陳述，足證渠等於偵查中之上
    揭證詞之可信性及擔保性，是渠等嗣後於原審法院之異詞，
    應係事後迴護被告之詞，不足採為有利被告之認定依據等語
    。惟查：證人張祐銓、陳星祐、李俊勳雖於偵查中固均證稱
    ：K他命是三人合資向被告購買的等語（見偵查卷第63頁）
    ，然證人張祐銓、陳星祐、李俊勳於偵查中未經隔離訊問，
    且未經被告詰問，於原審審理時既經隔離詰問，且就其合資
    購買愷他命之細節經檢辯雙方詳細詰問（見原審卷第 32-38
    頁）；而張祐銓、陳星祐、李俊勳合資約湊錢300、400元許
    ，被告倘若以300、400元許販賣扣案之愷他命數量予張祐銓
    、陳星祐、李俊勳，應無營利所得，是原審認為其3 人於原
    審審理時之證述較為可採，其認定並未違反論理法則及經驗
    法則。故被告是否販賣第三級毒品愷他命予張祐銓、陳星祐
    、李俊勳，尚有合理懷疑存在，自難僅憑證人張祐銓、陳星
    祐、李俊勳於偵查中之證詞，遽認被告有此部分販賣第三級
    毒品之犯行。檢察官上訴意旨，仍執前詞，指摘原判決不當
    ，為無理由，應予駁回。
據上論斷，應依刑事訴訟法第368條、第369條第1項前段、第364
條、第299條第1 項前段，刑法第11條前段、第51條第5款、藥事
法第83條第1項、毒品危害防制條例第8條第3項，判決如主文。
本案經檢察官壽勤偉到庭執行職務。
中    華    民    國    99    年    1     月    28    日
                  刑事第五庭  審判長 法  官  高明哲
                                     法  官  高玉舜
                                     法  官  劉秉鑫
以上正本證明與原本無異。
轉讓禁藥、販賣第三級毒品如不服本判決，應於收受送達後10
日內向本院提出上訴書狀，其未敘述上訴之理由者並得於提起上
訴後10日內向本院補提理由書（均須按他造當事人之人數附繕本
）「切勿逕送上級法院」。
轉讓第三級毒品不得上訴。
                                     書記官  蔡宜蓁
中    華    民    國    99    年    1     月    28    日
附錄：本案論罪科刑法條全文
藥事法第83條
明知為偽藥或禁藥，而販賣、供應、調劑、運送、寄藏、牙保、
轉讓或意圖販賣而陳列者，處7年以下有期徒刑，得併科新臺幣5
百萬元以下罰金。
犯前項之罪，因而致人於死者，處7年以上有期徒刑，致重傷者
，處3年以上12年以下有期徒刑。
因過失犯第1項之罪者，處2年以下有期徒刑、拘役或科新臺幣30
萬元以下罰金。
第1項之未遂犯罰之。
毒品危害防制條例第8條
轉讓第一級毒品者，處1年以上7年以下有期徒刑，得併科新臺幣
1百萬元以下罰金。
轉讓第二級毒品者，處6月以上5年以下有期徒刑，得併科新臺幣
70萬元以下罰金。
轉讓第三級毒品者，處3年以下有期徒刑，得併科新臺幣30萬元
以下罰金。
轉讓第四級毒品者，處1年以下有期徒刑，得併科新臺幣10萬元
以下罰金。
前四項之未遂犯罰之。
轉讓毒品達一定數量者，加重其刑至二分之一，其標準由行政院
定之。
附表
┌──┬───────────┬───────┐
│編號│   名   稱            │   數  量     │
├──┼───────────┼───────┤
│1   │安非他命吸食器        │1組           │
├──┼───────────┼───────┤
│2   │分裝袋                │16個          │
├──┼───────────┼───────┤
│3   │愷他命吸食盤          │1個           │
├──┼───────────┼───────┤
│4   │愷他命吸食器（百元鈔) │1張           │
├──┼───────────┼───────┤
│5   │愷他命撥裝鏟          │1個           │
├──┼───────────┼───────┤
│6   │愷他命                │1包（驗餘淨重 │
│    │                      │2.0856公克）  │
└──┴───────────┴───────┘


司法院資訊處製作；財團法人民間司法改革基金會備份。
